臺灣桃園地方法院刑事判決　　　　　　110年度交易字第120號
公　訴　人　臺灣桃園地方檢察署檢察官
被　　　告　林家源



上列被告因過失傷害案件，經檢察官聲請以簡易判決處刑（109
年度偵字第35257 號），本院認不得以簡易判決處刑（110 年度
桃交簡字第457號），改依通常程序審理，判決如下：
    主  文
本件公訴不受理。
    理  由
一、本件聲請簡易判決處刑意旨如附件所載。
二、法律之適用：
    ㈠本件改適用通常程序之理由：經本院調查，認本件有刑事
      訴訟法第451 條之1 第4 項但書第3 款所指應為不受理判
      決之情事存在。
    ㈡告訴乃論之罪，告訴人於第一審言詞辯論終結前，得撤回
      其告訴；告訴經撤回者，法院應諭知不受理之判決；法院
      並得不經言詞辯論為之，刑事訴訟法第238 條第1 項、第
      303 條第3 款、第307 條分別定有明文。
三、本件被告林家源因過失傷害案件，經檢察官聲請以簡易判決
    處刑，認其係犯刑法第284 條前段之過失傷害罪。該罪依同
    法第287 條前段規定，須告訴乃論。本院在依法勘驗事發監
    視器錄影檔案並將本件送桃園市政府車輛行車事故鑑定會鑑
    定後，於民國110 年9 月6 日行準備程序，告訴人趙翎、張
    品瑞即當庭表明、具狀撤回告訴，有該次庭期筆錄、撤回告
    訴狀附卷可以證明。爰依上開說明，不經言詞辯論，逕為不
    受理判決之諭知。
據上論斷，應依刑事訴訟法第452 條、第303 條第3 款、第307
條，判決如主文。
本案經檢察官吳建蕙聲請以簡易判決處刑，檢察官洪鈺勛到庭執
行職務。
中    華    民    國   110    年    9     月    24    日
                  刑事第十庭    法  官  徐漢堂
以上正本證明與原本無異。
如不服本判決應於收受判決後20日內向本院提出上訴書狀，並應
敘述具體理由。其未敘述上訴理由者，應於上訴期間屆滿後20日
內向本院補提理由書(均須按他造當事人之人數附繕本)「切勿逕
送上級法院」。告訴人或被害人如對本判決不服者，應具備理由
請求檢察官上訴，其上訴期間之計算係以檢察官收受判決正本之
日期為準。
　
                                書記官  侯儀偵
中    華    民    國   110    年    9     月    24    日
附件：
臺灣桃園地方檢察署檢察官聲請簡易判決處刑書
                                    109年度偵字第35257號
     被      告  林家源  男  33歲（民國00年0月00日生）
                         住桃園市○○區○○路0段00號4樓之                          2
                         居桃園市○○區○○○街000○0號3
                           樓
                         國民身分證統一編號：Z000000000號
上列被告因過失傷害案件，業經偵查終結，認為宜以簡易判決處
刑，茲將犯罪事實及證據並所犯法條分敘如下：
           犯罪事實
一、林家源於民國 109 年 6 月 20 日晚間 8 時 46 分許，騎
    乘車牌號碼 000-000號普通重型機車，沿桃園市大園區功學
    路由和平西路方向行駛，行經該路段與和平西路 1 段交岔
    路口欲左轉時，本應注意支線道車應暫停讓幹線道車先行，
    而依當時天候晴、夜間有照明、路面舖柏油、乾燥、無缺陷
    、無障礙物、視距良好等情況，並無不能注意之情事，竟疏
    未注意及此，貿然駛入上開交岔路口左轉，適有張品瑞騎乘
    車牌號碼 000-0000 號普通重型機車搭載趙翎，沿和平西路
    往中壢方向直行駛至，兩車閃避不及發生碰撞，張品瑞、趙
    翎人車倒地，致張品瑞受有左腳踝挫擦傷、左手前臂挫擦傷
    、頭部鈍傷等傷害、趙翎受有左脛骨及第 1 腳趾骨折、左
    前臂擦傷等傷害。林家源於警到場處理時，當場坦承肇事而
    自首。
二、案經張品瑞、趙翎訴由桃園市政府警察局大園分局報告偵辦
    。證據並所犯法條
一、詢據被告林家源矢口否認有何過失傷害犯行，辯稱：肇事前
    沒有看見對方，發現時距離不到 1 公尺，來不及反應云云
    。惟查，上揭犯罪事實，業據證人即告訴人張品瑞、趙翎於
    警詢中證述明確，並有聯新醫院診斷證明書 2 件、新光骨
    科診所診斷證明書、敏盛綜合醫院診斷證明書、道路交通事
    故現場圖、道路交通事故調查報告表㈠、㈡、現場照片 12
    張、公路監理電子閘門資料 5 件、桃園市政府警察局交通
    警察大隊大園分隊酒精測定紀錄表、桃園市政府警察局大園
    分局大園交通分隊受理刑事案件報案三聯單、本署檢察官勘
    驗筆錄暨所附監視器錄影截取畫面 4 張、光碟 1 片在卷可
    稽，況被告警詢中自承：當時看見一部自用小客車右轉功學
    路，伊就左轉往和平西路 1 段，該部自用小客車左側突然
    一部普通重型機車行駛過來，伊視線被自用小客車擋住，所
    以沒看到該機車，導致發生碰撞等語，則被告未確認和平西
    路 1 段有無其他車輛行駛，逕行左轉，足證其有未讓幹道
    之過失；而按，機車行駛至無號誌交岔路口，支線道車應暫
    停讓幹線道車先行，道路交通安全規則第 102 條第 1 項第
    2 款、第 2 條第 1 項第 1 款訂有明文，被告騎乘機車對
    於前揭規定自應注意遵守，卻未能確實注意，致與告訴人 2
    人發生碰撞，並造成告訴人 2 人受傷，被告行為自有過失
    ，且此過失與告訴人 2 人所受之傷害結果間具有相當因果
    關係甚明，被告所辯要屬卸責之詞，顯不可採，其犯嫌堪以
    認定。
二、核被告所為，係犯刑法第 284 條前段之過失傷害罪嫌，被
    告以一行為，致告訴人 2 人受傷，為想像競合犯，請依刑
    法第 55 條前段規定，從一重處斷。被告於肇事後，在偵查
    機關尚未發覺犯罪前，當場向警員坦承為肇事者而自首，並
    接受裁判，有桃園市政府警察局大園分局大園交通分隊道路
    交通事故肇事人自首情形紀錄表在卷可憑，請審酌依刑法第
    62 條前段規定減輕其刑。
三、依刑事訴訟法第451條第1項聲請逕以簡易判決處刑。
     此    致
臺灣桃園地方法院
中    華    民    國   109    年    12    月    15    日
                          檢  察  官  吳建蕙
本件證明與原本無異
中    華    民    國   110    年     1    月    14    日
                          書  記  官  吳文琳
附記事項：
本件係依刑事訴訟法簡易程序辦理，法院簡易庭得不傳喚被告、
輔佐人、告訴人、告發人等出庭即以簡易判決處刑；被告、被害
人、告訴人等對告訴乃論案件如已達成民事和解而要撤回告訴或
對非告訴乃論案件認有受傳喚到庭陳述意見之必要時，請即另以
書狀向簡易法庭陳述或請求傳訊。
所犯法條：
中華民國刑法第284條
因過失傷害人者，處一年以下有期徒刑、拘役或十萬元以下罰金
；致重傷者，處三年以下有期徒刑、拘役或三十萬元以下罰金。